# 是否应调整以前年度损益

提问人：bestxulin 时间：2013-03-12 23:34:23
某公司以前年度处置了某固定资产，并确认了损益，本年，由于某种原因，双方友好协商取消了该合同，退回了固定资产，请问是否应调整以前年度损益？
<来自中国会计视野网iPhone客户端>

回答人：chenyiwei
如果以前年度处置固定资产并确认损益的处理符合当时可获取的信息，则不属于前期差错，取消合同是后续新出现的情况，不应追溯调整前期报表。